臺灣臺北地方法院民事裁定　　　　　　　　　　　　九十二年度重訴字第二一一號
　　原　　　告　乙○○
　　訴訟代理人　李文欽律師
　　訴訟代理人　謝文倩律師
　　訴訟代理人　楊嘉文律師
　　被　　　告　甲○○
　　訴訟代理人　孫豫銘律師
當事人間履行契約等事件，本院裁定如左：
    主      文
兩造應於本裁定送達後十五日內，就下列「理由欄二」所示事項陳述意見，並以繕本
或影本直接通知他造；本件訴訟定於民國九十三年八月四日上午九時三十分在本院第
二十五法庭行言詞辯論。
    理      由
一、按審判長如認言詞辯論之準備尚未充足，得定期間命當事人依第二百六十五條至
    第二百六十七條之規定，提出記載完全之準備書狀或答辯狀，並得命其就特定事
    項詳為表明或聲明所用之證據，此觀之民事訴訟法第二百六十八條規定即明。
二、兩造應就下列事項詳為表明或聲明所用之證據：
  甲、兩造不爭執事項：
  (一)兩造於民國八十六年三月二十八日，就座落於台北市○○區○○段一小段三三四
    ─一、三五０─三、三五五─一、三五六地號之土地，簽訂不動產買賣契約（下
    稱系爭買賣契約），約定買賣總價款為一億二千五百萬元。買受人即原告應分六
    期支付價金（系爭買賣契約第二條），賣方即被告應於八十六年六月三十日前完
    成系爭土地所有權移轉登記（系爭買賣契約第十四條第二項），於八十六年十月
    一日前完成全部地上物之拆除（系爭買賣契約第二條第五項）。
  (二)系爭三三四─一、三五五─一地號之土地所有權已移轉登記予原告，惟三五０─
    三、三五六地號之土地迄今尚未全部移轉登記予原告。
  (三)兩造於八十六年十二月十五日簽訂協議書，約定被告應於八十六年十二月二十五
    日以前取得地上物十戶之拆除同意書交付原告，並負責於八十七年三月一日以前
    拆除全部地上物將標的物點交原告，惟迄今地上物尚未拆除。
  乙、兩造爭執點：
  (一)被告應否負遲延責任？如有遲延給付，可否歸責於被告？
    (1)系爭三五０─三、三五六地號之土地所有權移轉登記？
    (2)系爭土地之地上物之拆除？
  (二)原告已給付之價金金額多少？
    (1)被告對第一期至第四期價金計六千九百九十九萬九千九百八十元，自認收到，
      其餘均否認。
    (2)編號二百萬元：台北銀行石牌分行函覆，受款人係甲○○之支票已提示兌現
      。
    (3)編號二百七十九萬四千三百零四元（洪白堅增值稅）：台北銀行石牌分行函
      覆，已提示兌現。
    (4)編號三百七十萬二千二百六十九元：台北銀行石牌分行函覆，支票面額係三
      百六十八萬八千六百七十二元，發票日係八十六年九月五日，與原告所稱不符
      。
    (5)編號─合計六百萬元：台北銀行石牌分行函覆，受款人係甲○○之支票已
      提示兌現。
    (6)編號一百萬元：借款（原證三協議書：p）。
    (7)編號二十三萬三千九百八十一元（土增稅）：？
    (8)編號二百九十萬三千二百六十四元（土增稅）：台北銀行石牌分行函覆，該
      紙支票並無提示兌現。
    (9)編號九百三十三萬九千八百六十三元（提存）：原告應陳述所核對之數額，
      並陳報提存書案號，否則無法核對。
    (10)台北市稅捐稽徵處萬華分處函覆，退還退還墊繳之土地增值稅六百九十萬六千
      七百一十元，究何所指？
三、依民事訴訟法第二百六十八條，裁定如主文。
中　　　華　　　民　　　國　　九十三　　年　　　七　　　月　　 十五 　　日
                                       民事第一庭法    官  呂淑玲
右為正本係照原本作成
本件不得抗告。
中　　　華　　　民　　　國　　九十三　　年　　　七　　　月　　 十五 　　日
                                                 書 記 官  方美雲
